# 政府拆迁补偿款是与日常活动相关的政府补助吗

提问人：vivienne007 时间：2020-01-11 15:52:24
请问，政府拆迁补偿款是与日常活动相关的政府补助吗，计入营业外收入，还是其他收益呢。非流动性的长期资产处置收益改放在“资产处置收益”科目，计入了营业利润的范畴，那么政府拆迁补偿款是否也应当纳入营业利润范畴，计入“其他收益”。
谢谢！
附： 2018 年政府补助解读：“政府补助准则规定，与企业日常活动相关的政府补助，应当按照经济业务实质，计入其他收益或冲减相关成本费用。与企业日常活动无关的政府补助，应当计入营业外收支。”

回答人：chenyiwei
目前计入营业外收入的政府补助已很少见。与被处置资产价值相关的补偿款不是政府补助；针对搬迁过程中费用性支出的补助，由于对应的费用一般计入管理费用，故对应转入其他收益；与新购建资产相关的补助属于与资产相关，在后续相关资产折旧、摊销期间计入其他收益。